臺灣桃園地方法院刑事判決　　　　　　　 94年度訴字第402號
公　訴　人　臺灣桃園地方法院檢察署檢察官
被　　　告　庚○○　男　26歲.
指定辯護人　本院公設辯護人　辛○○
上列被告因強盜等案件，經檢察官提起公訴（93年度偵字第1947
8 號），及移送併案審理（93年度偵字第16247 號），本院判決
如下：
    主  文
庚○○共同連續意圖為自己不法之所有，攜帶兇器，以脅迫至使
不能抗拒，而取他人之物，累犯，處有期徒刑拾年，並應於刑之
執行完畢或赦免後令入勞動場所，強制工作參年。扣案之西瓜刀
壹把沒收；又攜帶兇器竊盜，累犯，處有期徒刑拾月，並應於刑
之執行前令入勞動場所強制工作參年。扣案之西瓜刀壹把沒收。
應執行有期徒刑拾年陸月，並應於刑之執行前令入勞動場所強制
工作參年。扣案之西瓜刀壹把沒收。
    事  實
一、庚○○前於民國86年間因竊盜案件，經本院判處有期徒刑3
    月，緩刑3 年，於86年11月3 日確定；於86年間，因違反電
    信法案件，經本院判處有期徒刑1 年，罰金6000元，罰金如
    易服勞役，以300 元折算1 日確定，於87年8 月9 日執行完
    畢出監。復於87年間因竊盜案件，經本院判處有期徒刑10月
    確定，刑期起算日88年5 月27日，指揮書執行完畢日期89年
    4 月11日。嗣經撤銷前開緩刑，接續執行，刑期起算日89年
    4 月12日，指揮書執行完畢日期89年7 月11日。再於88年間
    因偽證案件，經本院判處有期徒刑10月確定，刑期起算日89
    年7 月12日，指揮書執行完畢日期90年5 月11日，於89年10
    月31日縮短刑期假釋出監，縮刑期滿日期90年4 月15日，在
    有期徒刑所餘刑期內未經撤銷假釋，以已執行論。又於91年
    間因偽造文書案件，經臺灣臺中地方法院判處有期徒刑5 月
    ，如易科罰金以300 元折算1 日確定，於92年3 月19日易科
    罰金執行完畢。後於92年間，因竊盜等案件，經本院判處有
    期徒刑2 年6 月確定，為有犯罪習慣之人。
二、庚○○猶不知惕勵，為向他人購買、換取毒品以供己施用，
    竟基於意圖為自己不法所有之概括犯意，自93年3 月11日起
    至同年5 月5 日止，或獨自一人，或夥同許德俊（所涉加重
    強盜犯行現經檢察官另案偵辦中），在桃園縣中壢市、觀音
    鄉、楊梅鎮、平鎮市；新竹縣湖口鄉等地區，尋覓獨自一人
    看顧之便利商店，或利用凌晨便利商店附近人車往來稀少之
    際伺機強取財物，並連續在附表一編號一至十三所載時、地
    ，戴其所有之安全帽、口罩（均未扣案），及皆持其所有客
    觀上足以對人之生命、身體造成危害之兇器西瓜1 把（係鋼
    鐵製，刀刃部分長約36公分，刀柄部分長約11．5 公分），
    以附表一所示之行為方式，對附表一編號一至十三所列被害
    人乙○○等人施以脅迫，致使乙○○等人不能抗拒，而強取
    乙○○等人所管領、所有置於店內之行動電話、現金、電話
    易付卡、電話卡、儲值卡等財物（犯案之詳細時間、地點、
    行為方式、被害人、強盜所得財物，均如附表一編號一至十
    三號所示）。得手後，除附表一編號十一至十三所示案件，
    由許德俊駕車在旁接應逃逸外，其餘各次則由庚○○騎乘另
    案竊得之機車逃離現場。至庚○○及許德俊強盜所得之上開
    財物則由該次犯行參與之行為人均分花用。
三、庚○○復意圖為自己不法之所有，於附表二所示之犯罪時間
    、地點，持其所有客觀上足以對人之生命、身體造成危害之
    兇器上開西瓜刀1 把，以附表二所示之行為方式，竊取子○
    ○所有附表二所示之行動電話儲值卡。
四、嗣於93年6 月10日凌晨17時許，庚○○騎乘其另案竊得之車
    牌號碼ＥＶＺ－８２８號機車，行經桃園縣楊梅鎮○○路12
    3 號前為警查獲，並扣得其所有供犯本件加重強盜等罪所用
    之西瓜刀1 把，且依其所供起出扣得其所有非專供犯本件加
    重強盜等罪所用之長袖外套、背心各1 件，進而循線查知上
    情。
五、案經桃園縣政府警察局中壢分局報告臺灣桃園地方法院檢察
    署檢察官偵查起訴，及桃園縣政府警察局中壢分局、楊梅分
    局報告臺灣桃園地方法院檢察署檢察官移送併案審理。
    理  由
一、訊據被告庚○○對其於附表一編號一至十三所載時、地，或
    獨自一人，或夥同許德俊，連續載其所有之安全帽、口罩，
    及皆持其為犯本件加重強盜案所購得之上開西瓜刀1 把，而
    均以持上開西瓜刀威嚇之方式，對附表一編號一至十三所列
    被害人乙○○等人施以脅迫，致使乙○○等人不能抗拒，而
    強取乙○○等人所管領、所有置於店內之行動電話、現金、
    電話易付卡、電話卡、儲值卡等財物，及於附表二所示之時
    間、地點，持上開西瓜刀，以附表二所示之行為方式，竊取
    被害人子○○所有如附表二所示財物之事實，均坦白承認，
    並核與被害人乙○○、戊○○、甲○○、丁○○、巳○○、
    癸○○、辰○○、丑○○、卯○、壬○○、丙○○、劉志強
    、己○○、子○○；證人陳戴宏、邱素枚分別於警詢、偵查
    中（詳見附表一、二備註欄所載證卷頁數）所指述、證述被
    害人乙○○等人遭強盜、竊取財物之情節相符，此外復有和
    信電訊公司股份有限公司通聯紀錄及客戶基本資料各1 份；
    內政部警政署刑事警察局93年3 月19日刑紋字第0930063560
    鑑驗書、刑案現場勘驗報告表各1 份；現場及採證照片29幀
    ；及監視器錄影帶翻拍黑白照片5 幀附卷可稽（附於93年度
    偵字第19478 號偵查卷第20以下、40至42頁；93年度偵字第
    11103 號偵查卷第27至44頁；93年度偵字第11067 號偵查卷
    第22、23頁），及被告所有供犯本件加重強盜等罪所用之西
    瓜刀1 把扣案為證。再被告等人犯案時所持用之扣案西瓜刀
    1 把，經本院當庭勘驗結果：係鋼鐵製，刀刃部分長約36公
    分，刀柄部分長約11．5 公分，有上開本院94年5 月16日勘
    驗筆錄在卷足憑，則上開扣案之西瓜刀就外形觀之，顯已足
    以使一般人見之即認將危及生命安全，是縱被告並未持用上
    開西瓜刀傷害附表一編號一至十三被害人，或未用上開西瓜
    刀抵住被害人身體，然被害人等既大多係於獨自一人看顧便
    利商店，或凌晨附近人車往來稀少時，遭被告強取財物，且
    案發當場並無立即得以求救之機會，基此，被害人等見被告
    持有上開西瓜刀，在渠等面前近距離揮動刀子，或亮出刀子
    使其等害怕，衡常自已致使被害人等，因怕生命安全受到危
    害，而達不能抗拒之程度，並非尚有自由斟酌之餘地一節，
    可以認定。又被告與許德俊就附表一編號十一至十三所示加
    重強盜犯行，具有基於意圖為自己不法所有之概括犯意聯絡
    ，且推由被告持刀下手強取財物，而許德俊在旁把風，犯案
    時參與之分工情形，均詳如附表一編號十一至十三所述，顯
    見其等2 人就此部分加重強盜犯行，有犯意聯絡及行為分擔
    一節，至堪認定。綜上所述，被告上揭犯行足可認定，應依
    法論科。
二、查被告庚○○於強盜被害人乙○○等人所管領、所有上開財
    物，及竊取附表二所示財物時，所持用之西瓜刀1 支，係鋼
    鐵製，刀刃部分長約36公分，刀柄部分長約11．5 公分，有
    上開本院94年5 月16日勘驗筆錄在卷足憑，如持以揮舞，當
    能對人之生命、身體造成危險，應屬兇器無誤。核被告就附
    表一編號一至十三之所為，均係犯刑法第330 條第1 項之攜
    帶兇器加重強盜罪；被告上開持用西瓜刀竊取附表二所示財
    物之所為，係犯刑法第321 條第1 項第3 款之攜帶兇器加重
    竊盜罪。又被告與許德俊間，就附表一編號十一至十三所示
    加重強盜犯行，有犯意之聯絡及行為之分擔，皆為共同正犯
    。被告先後所為十三次攜帶兇器加重強盜犯行，時間緊接，
    犯罪基本構成要件相同，顯係基於概括犯意為之，應依連續
    犯規定，論以一罪，並應依法加重其刑。按公訴人雖未就被
    告所為附表一編號二至五、七至十三所示之加重強盜犯行提
    起公訴，然此部分犯行與已起訴論罪科刑部分，有連續犯之
    裁判上一罪關係，應為起訴效力所及，依法本院自得併予審
    究。另被告所犯上開刑法第330 條第1 項之攜帶兇器加重強
    盜罪及刑法第321 條第1 項第3 款之攜帶兇器加重竊盜罪，
    犯意各別，行為互殊，犯罪構成要件不同，應予分論併罰。
    查被告前有如事實欄所載之犯罪科刑執行情形，有臺灣高等
    法院被告前案紀錄表在卷可按，其受有期徒刑之執行完畢後
    ，5 年以內再犯本件有期徒刑以上之加重強盜、加重竊盜罪
    ，均為累犯，應依法遞加重、加重其刑。爰審酌被告已有竊
    盜等前科紀錄，詳如前述，仍不知惕勵，其行為時係25歲之
    成年男子，正值年輕力壯之期，不思以正當途徑賺錢供己所
    需，竟持刀連續密集多次強盜被害人所管領之財物，惡性非
    輕，嚴重危害社會秩序、善良風俗，所為非是，及其犯罪之
    動機、目的、手段、次數、生活狀況、智識程度，惟念其犯
    罪後坦承犯行之態度、未對被害人為危害生命安全之行為等
    一切情狀，各量處如主文所示之刑，並依法定其應執行之刑
    。末查，被告前已有多次犯罪紀錄，有如前述，本件又於2
    個月期間內，再犯加重強盜等罪多達14次，顯有犯罪之習慣
    ，徒以交付有期徒刑之執行，不足以改變其習性，爰併依刑
    法第90條第1 項、第2 項就被告犯加重強盜罪部分諭知於刑
    之執行完畢或赦免後，令入勞動場所強制工作3 年；另就被
    告犯竊盜罪部分，依竊盜犯贓物犯保安處分條例第3 條第1
    項第1 款之規定，併予諭知應於刑之執行前令入勞動場所強
    制工作3 年，並依保安處分執行法第4 條之1 第1 項第4款
    、第1 款之規定，定其應執行強制工作之處分。
三、扣案之西瓜刀1 把，係被告所有，且為供其等犯本件加重強
    盜等罪所用之物，業經被告於本院審理中供明在卷，應依刑
    法第38條第1 項第2 款規定宣告沒收之。至被告犯案時所使
    用之安全帽、口罩，雖係其所有之物，惟並未扣案，且依被
    告所供其已將該安全帽、口罩丟棄，爰不依法宣告沒收。另
    扣案之長袖外套、背心各1 件，雖均係被告所有之物，惟並
    非專供被告犯本件之罪所用，且該扣案長袖外套、背心性質
    上亦非屬違禁物，故亦不予宣告沒收，併予敘明。
據上論斷，應依刑事訴訟法第299 條第1 項前段，刑法第28條、
第56條、第330 條第1 項、第321 條第1 項第3 款、第47條、第
51條第5 款、第38條第1 項第2 款、第90條第1 項、第2 項，竊
盜犯贓物犯保安處分條例第3 條第1 項第1 款、第4 條、第5條
第1 項前段，保安處分執行法第4 條之1 第1 項第4 款、第1款
，判決如主文。
本案經檢察官孫沛琦到庭執行職務。
中　　華　　民　　國　　94　　年　　5 　　月　　30　　日
                            臺灣桃園地方法院刑事第十二庭
                                審判長法  官  游  紅  桃
                                      法  官  林  家  賢
                                      法  官  王  美  玲
以上正本證明與原本無異。
如不服本判決，應於送達後10日內，向本院提出上訴狀。
                                      書記官  張  子  涵
中　　華　　民　　國　　94　　年　　5 　　月　　31　　日
附錄本案論罪科刑法條：
刑法第321條
犯竊盜罪而有左列情形之一者，處六月以上五年以下有期徒刑：
一  於夜間侵入住宅或有人居住之建築物、船艦，或隱匿其內而
    犯之者。
二  毀越門扇、牆垣或其他安全設備而犯之者。
三  攜帶凶器而犯之者。
四  結夥三人以上而犯之者。
五  乘火災、水災或其他災害之際而犯之者。
六  在車站或埠頭而犯之者。
前項未遂犯罰之。
刑法第330條
犯強盜罪而有第三百二十一條第一項各款情形之一者，處七年以
上有期徒刑。
前項未遂犯罰之。
附表一：加重強盜部分
┌─┬────┬───────┬────┬────┬─────┬────┐
│編│犯罪時間│   行為方式   │ 被害人 │ 行為人 │ 所得財物 │備註（被│
│號│、地點  │              │        │        │          │害人指述│
│  │        │              │        │        │          │所在卷證│
│  │        │              │        │        │          │頁數）  │
├─┼────┼───────┼────┼────┼─────┼────┤
│一│93年3月1│庚○○頭戴安全│ 乙○○ │ 庚○○ │中古行動電│本案部分│
│  │1日晚上7│帽，手持其事先│        │        │話6支（共 │：93年度│
│  │時15分許│購得客觀上足以│        │        │價值新台幣│偵字第19│
│  │，在桃園│供兇器使用之西│        │        │「下同」30│478號偵 │
│  │縣中壢市│瓜刀1 把進入該│        │        │000 元、序│查卷第13│
│  │龍岡路2 │店內，喝令交出│        │        │號：350991│頁      │
│  │段74號「│財物，致該店店│        │        │00000000  │        │
│  │峰訊通訊│員不能抗拒後，│        │        │、00000000│        │
│  │行」    │強行取走財物，│        │        │0000000 、│        │
│  │        │得手後騎車逃逸│        │        │0000000000│        │
│  │        │。            │        │        │13349 、35│        │
│  │        │              │        │        │00 0000000│        │
│  │        │              │        │        │1194及另不│        │
│  │        │              │        │        │詳序號2 支│        │
│  │        │              │        │        │）        │        │
├─┼────┼───────┼────┼────┼─────┼────┤
│二│93年3月1│庚○○頭戴安全│ 戊○○ │ 庚○○ │現金1800元│併案部分│
│  │3日6時37│帽、口罩、著風│        │        │、儲值卡：│  93年度│
│  │分許，在│衣，手持上開西│        │        │12500 元  │偵字第11│
│  │桃園縣中│瓜刀1 把進入店│        │        │          │103號偵 │
│  │壢市中平│內，喝令店員將│        │        │          │查卷第12│
│  │路97號（│收銀台內財物交│        │        │          │頁      │
│  │統一超商│出，致其不能抗│        │        │          │        │
│  │）      │拒後，而強取財│        │        │          │        │
│  │        │物，得手後騎車│        │        │          │        │
│  │        │逃逸。        │        │        │          │        │
├─┼────┼───────┼────┼────┼─────┼────┤
│三│93年3月1│同編號二      │ 甲○○ │ 庚○○ │現金1500元│併案部分│
│  │4日5時28│              │        │        │          │：93年度│
│  │分許，在│              │        │        │          │偵字第11│
│  │桃園縣中│              │        │        │          │103號偵 │
│  │壢市廣州│              │        │        │          │查卷第13│
│  │路202號 │              │        │        │          │頁      │
│  │（起訴書│              │        │        │          │        │
│  │誤植220 │              │        │        │          │        │
│  │號）（統│              │        │        │          │        │
│  │一超商）│              │        │        │          │        │
├─┼────┼───────┼────┼────┼─────┼────┤
│四│93年3月1│同編號二      │ 丁○○ │ 庚○○ │現金1500元│併案部分│
│  │7日3時許│              │        │        │、儲值卡61│：93年度│
│  │，在桃園│              │        │        │張（價值15│偵字第11│
│  │縣中壢市│              │        │        │000元）   │103號偵 │
│  │民權路2 │              │        │        │          │查卷第14│
│  │段27號（│              │        │        │          │、15頁  │
│  │翁財記超│              │        │        │          │        │
│  │商）    │              │        │        │          │        │
├─┼────┼───────┼────┼────┼─────┼────┤
│五│93年3月1│同編號二      │ 巳○○ │ 庚○○ │現金2000元│併案部分│
│  │7日17時4│              │        │        │          │：93年度│
│  │0分許， │              │        │        │          │偵字第11│
│  │在桃園縣│              │        │        │          │103號偵 │
│  │中壢市中│              │        │        │          │查卷第16│
│  │正路1280│              │        │        │          │、17頁  │
│  │號（統一│              │        │        │          │        │
│  │超商）  │              │        │        │          │        │
├─┼────┼───────┼────┼────┼─────┼────┤
│六│93年3月2│同編號一      │ 癸○○ │ 庚○○ │遊戲點數卡│本案部分│
│  │6日清晨4│              │        │        │、電話易付│：93年度│
│  │時50分許│              │        │        │卡等物（共│偵字第19│
│  │，在桃園│              │        │        │價值622212│478號偵 │
│  │縣觀音鄉│              │        │        │元）      │查卷第14│
│  │富源村57│              │        │        │          │～16頁  │
│  │之1號「7│              │        │        │          │        │
│  │-11便利 │              │        │        │          │        │
│  │超商」  │              │        │        │          │        │
├─┼────┼───────┼────┼────┼─────┼────┤
│七│93年4月2│同編號二      │ 辰○○ │ 庚○○ │現金6000元│併案部分│
│  │2日2時38│              │        │        │、儲值卡20│：93年度│
│  │分許，在│              │        │        │張（價值93│偵字第11│
│  │桃園市中│              │        │        │00元）    │103號偵 │
│  │壢市中正│              │        │        │          │查卷第18│
│  │路483號 │              │        │        │          │、19頁  │
│  │（萊爾富│              │        │        │          │        │
│  │超商）  │              │        │        │          │        │
├─┼────┼───────┼────┼────┼─────┼────┤
│八│93年4月2│庚○○戴安全帽│ 丑○○ │ 庚○○ │易付卡、網│併案部分│
│  │3日4時許│、口罩，手持上│        │        │路卡、現金│：93年度│
│  │，在桃園│開西瓜刀，進入│        │        │共計35754 │偵字第11│
│  │縣楊梅鎮│超商後，即喝令│        │        │元        │067號偵 │
│  │青年路2 │店員進入儲藏室│        │        │          │查卷第17│
│  │段113號 │內關上門，致使│        │        │          │頁      │
│  │（萊爾富│該店員不能抗拒│        │        │          │        │
│  │超商）  │，而強取財物，│        │        │          │        │
│  │        │得手後迅速逃離│        │        │          │        │
│  │        │現場。        │        │        │          │        │
├─┼────┼───────┼────┼────┼─────┼────┤
│九│93年4月2│同編號二      │ 卯  ○ │ 庚○○ │現金10000 │併案部分│
│  │4日5時許│              │        │        │元、儲值卡│：93年度│
│  │，在桃園│              │        │        │6700元    │偵字第11│
│  │縣平鎮市│              │        │        │          │067號偵 │
│  │新富二街│              │        │        │          │查卷第20│
│  │18號（起│              │        │        │          │頁      │
│  │訴書誤植│              │        │        │          │        │
│  │新二街）│              │        │        │          │        │
│  │（統一超│              │        │        │          │        │
│  │商）    │              │        │        │          │        │
├─┼────┼───────┼────┼────┼─────┼────┤
│十│93年4月2│同編號二      │ 壬○○ │ 庚○○ │儲值卡3627│併案部分│
│  │7日3時許│              │        │        │5元       │：93年度│
│  │，在桃園│              │        │        │          │偵字第11│
│  │縣中壢市│              │        │        │          │067號偵 │
│  │環西路2 │              │        │        │          │查卷第21│
│  │段1號（ │              │        │        │          │～24頁  │
│  │萊爾富超│              │        │        │          │        │
│  │商）    │              │        │        │          │        │
├─┼────┼───────┼────┼────┼─────┼────┤
│十│93年5月3│庚○○頭戴安全│ 丙○○ │ 庚○○ │現金10000 │併案部分│
│一│日5時許 │帽、口罩，手持│        │ 許德俊 │元、電話卡│：93年度│
│  │，在新竹│上開西瓜刀進入│        │        │2900元、電│偵字第11│
│  │縣湖口鄉│店內，喝令店員│        │        │腦網路卡60│067號偵 │
│  │湖鏡村八│進入儲藏室，致│        │        │00元      │查卷第18│
│  │德路1段7│其不能抗拒後，│        │        │          │頁      │
│  │18號（統│強取財物，得手│        │        │          │        │
│  │一超商）│後由負責把風之│        │        │          │        │
│  │        │許德俊駕車接應│        │        │          │        │
│  │        │逃逸，所得財物│        │        │          │        │
│  │        │朋分花用殆盡。│        │        │          │        │
├─┼────┼───────┼────┼────┼─────┼────┤
│十│93年5月4│同編號十一    │ 寅○○ │ 庚○○ │易付卡、行│併案部分│
│二│日2時許 │              │        │ 許德俊 │動電話1支 │：93年度│
│  │，在桃園│              │        │        │，共計6000│偵字第11│
│  │縣楊梅鎮│              │        │        │0元       │067號偵 │
│  │民豐路5 │              │        │        │          │查卷第19│
│  │號（OK超│              │        │        │          │頁      │
│  │商）    │              │        │        │          │        │
├─┼────┼───────┼────┼────┼─────┼────┤
│十│93年5月5│同編號十一    │ 己○○ │ 庚○○ │易付卡3700│併案部分│
│三│日2時許 │              │        │ 許德俊 │0元       │：93年度│
│  │，在桃園│              │        │        │          │偵字第11│
│  │縣楊梅鎮│              │        │        │          │067號偵 │
│  │和平路2 │              │        │        │          │查卷第21│
│  │號（萊爾│              │        │        │          │頁      │
│  │富超商）│              │        │        │          │        │
└─┴────┴───────┴────┴────┴─────┴────┘
 附表二：加重竊盜部分
┌─┬────┬───────┬────┬────┬─────┬────┐
│編│犯罪時間│   行為方式   │ 被害人 │ 行為人 │ 所得財物 │備註（被│
│號│、地點  │              │        │        │          │害人指述│
│  │        │              │        │        │          │所在卷證│
│  │        │              │        │        │          │頁數）  │
├─┼────┼───────┼────┼────┼─────┼────┤
│一│93年4月 │庚○○持刀進入│ 子○○ │ 庚○○ │行動電話儲│本案部分│
│  │間某日晚│店內欲行搶，趁│        │        │值卡（共價│：93年度│
│  │上7時許 │店內無人之際，│        │        │值10000 餘│偵字第19│
│  │，在桃園│徒手竊取櫥櫃抽│        │        │元）      │478號偵 │
│  │縣中壢市│屜內之財物，得│        │        │          │查卷第17│
│  │中正路12│手後逃逸。    │        │        │          │頁      │
│  │76號（怡│              │        │        │          │        │
│  │泰便利商│              │        │        │          │        │
│  │店）    │              │        │        │          │        │
└─┴────┴───────┴────┴────┴─────┴────┘
